Inventaris van het archief van de Nederlandse diplomatieke vertegenwoordiging in Slowakije, (1990) 1997-2013, (1990) 1997-2013 (1990)
Nationaal Archief, Den Haag
- Algemene Zaken (AZ), A
  - Organisatie, A.7
    - Het voorbereiden en vaststellen van diverse jaarstukken, 1996 - 2010; 40-57; 4 pakken en 14 omslagen
      - Jaarplan en Uitvoeringsrapportage 2008 2007 - 2008, 56; omslag
      - Jaarplan en uitvoeringsrapportage 2010 2010, 57; omslag
    - Het uitwerken, wijzigen en vaststellen van de organisatorische en personele organisatie van de ambassade te Bratislava, 1999 - 2003; 58; omslag
    - Het verstrekken van herziene competentietabellen en handtekeningen- en parafenlijsten van de ambassade aan het ministerie van Buitenlandse Zaken, 1999 - 2009; 59-60; 2 omslagen
      - 1999 - 2001, 59; omslag
      - 2000 - 2009, 60; omslag
    - Het aanbieden van diverse ondermandaatbesluiten aan het ministerie inzake het regelen van diverse bevoegdheden bij afwezigheid, 2000 - 2006; 61; omslag
    - Het vaststellen van de administratieve organisatie van de ambassade, 2003 - 2008; 62-63; 1 pak en 1 omslag
      - Losbladige editie van het Administratieve Organisatie Plan 2003 - 2008, 62; omslag
      - Administratieve Organisatie Plan en Interne Controle Plan 2005 - 2008, 63; pak
    - Correspondentie met het ministerie inzake het verstrekken van persoonlijke gegevens aan derden in het kader van de wet Bescherming Persoonsgegevens (WBP), 2005 - 2009; 64; pak
      Openbaarheid beperkt tot 01-01-2085
    - Het verlenen van medewerking aan de pilot 'Regionalisering' (regionale samenwerking binnen de posten), 2007 - 2010; 65-68; 1 pak en 3 omslagen
      - Opzet van de pilot 2007 - 2009, 65; pak
      - Opzet van de pilot 2010, 66; omslag
      - Uitwerking voor de post Bratislava 2009 - 2010, 67; omslag
      - Verslagen van bijeenkomsten, alsmede evaluatie 2009 - 2010, 68; omslag
  - Personeel, A.8
    - Het invullen van enquêteformulieren van het bureau Partners en Kinderen inzake werkgelegenheid en verblijfsvergunningen op de post, om de stand van zaken ten aanzien van de werkgelegenheid en de verblijfsvergunning voor partners op de post in beeld te brengen, alsmede het uitwisselen van informatie inzake een Memorandum of Understanding (MOU) tewerkstelling gezinsleden Slowakije, 1996 - 2010; 69; omslag
    - Wijziging van bijlage 8 van de Postuitwerking (PUW) met betrekking tot de feestdagenregeling en de vaststelling van de PUW ten behoeve van het lokaal personeel, 1997 - 2005; 70-71; 2 omslagen
      Nota bene: PUW: is een nadere uitwerking van de Rechtspositieregeling lokaal indienstgenomen werknemers (Rrlok)
      - 1997 - 2001, 70; omslag
      - 2002 - 2005, 71; omslag
    - Loononderzoeken in het kader van hernieuwing van het personeelsbeleid, 1998 - 2006; 72-74; 1 pak en 2 omslagen
      - 1998 - 2001, 72; pak
      - 2001 - 2005, 73; omslag
      - 2006, 74; omslag
  - Privileges en immuniteiten, A.9
    - Regels en voorschriften voor diplomatieke immuniteit en privileges, 2006 - 2011; 75; omslag
- Consulaire Zaken (CZ), B
  - Asiel, B.1
    - Correspondentie met het ministerie over de Wet Veilige Landen van Herkomst in het kader van het asielbeleid, 1997 - 2000; 76; omslag
    - Het aanstellen van een vertrouwensarts bij individueel asielonderzoek, 1998 - 2009; 77; pak
  - Begraafplaatsen, B.2
    - Correspondentie met de Nederlandse Oorlogsgravenstichting inzake het aanmerken van het graf van de heer C.J. Blom als Nederlands Oorlogsgraf, 1994 - 2010; 78-79; 2 omslagen
      - 1994 - 2001, 78; omslag
      - 2007 - 2010, 79; omslag
  - Gedetineerden, B.3
    - Het toezicht houden op en uitvoeren van de gedetineerdenzorg, 1994 - 2012; 80-81; 2 omslagen
      - 1994 - 2003, 80; omslag
      - 2011 - 2012, 81; omslag
  - Internationale rechtshulp, B.4
    - Justitiële samenwerking tussen Nederland en Slowakije, 1999; 82; omslag
  - Nationaliteit, B.5
    - Het behandelen van aanvragen voor toekenning van de Nederlandse nationaliteit ten behoeve van in Slowakije verblijvende personen, 1994 - 2008; 83-84; 2 pakken
      - 1994 - 2003, 83; pak
        Openbaarheid beperkt tot 01-01-2079
      - 2003 - 2008, 84; pak
        Openbaarheid beperkt tot 01-01-2084
  - Reisdocumenten, B.6
    - Regelgeving inzake reisdocumenten, 1994 - 2011; 85-86; 1 pak en 1 omslag
      - 1994 - 2003, 85; omslag
      - 2004 - 2011, 86; pak
    - Invoering van de Generatie elektrische Reisdocumenten (GeR) en de invoering van biometrie in de Slowaakse paspoorten, 2005 - 2009; 87-88; 1 pak en 1 omslag
      - 2005 - 2008, 87; pak
      - 2009, 88; omslag
  - Rijbewijzen en kentekenbewijzen, B.7
    - Regelgeving inzake rijbewijzen en kentekenbewijzen, 2000 - 2010; 89; omslag
    - Het verzorgen van de omwisseling van Nederlandse rijbewijzen in Slowaakse rijbewijzen, 2005 - 2013; 90; pak
  - Sociale voorzieningen, B.8
    - Het voorbereiden en sluiten van het handhavingsverdrag tussen Nederland en Slowakije inzake de export van sociale verzekeringsuitkeringen, 1998 - 2003; 91; pak
  - Visa, B.9
    - Processen-verbaal van vernietiging van gespecificeerde visumstickers, 2009; 92; omslag
- Economische Zaken (EZ), C
  - Arbeid en werkgelegenheid, C.1
    - Overleg tussen de werkgeversorganisaties, de vakbonden en de overheid in Slowakije, 1994 - 1997; 93; omslag
  - Economie, C.2
    - Het voorbereiden, sluiten en handhaven van overeenkomsten en verdragen tussen Nederland en (Tsjecho)Slowakije op het gebied van wegverkeer en -vervoer, 1992 - 2000; 94-96; 1 pak en 2 omslagen
      - 1992 - 1994, 94; omslag
      - 1994 - 1999, 95; pak
      - 1999 - 2000, 96; omslag
    - Bilaterale hulp van Nederland aan Slowakije in het kader van de hulp aan Midden- en Oost-Europese landen, 1994 - 1997; 97; omslag
    - Het voorbereiden van de totstandkoming en toepassing van het luchtvaartverdrag tussen Nederland en Slowakije, 1994 - 1997; 98; pak
    - Privatisering van bedrijven en financiële instellingen in Slowakije, 1994 - 1997; 99; omslag
    - Contacten met Slowaakse vertegenwoordigers van de posterijen in het kader van informatievergaring en -voorziening, 1994 - 1998; 100; omslag
    - Handelsbetrekkingen tussen Nederland en Slowakije, 1994 - 1998; 101; pak
    - Economische situatie in Slowakije, 1995 - 2002; 102-103; 1 pak en 1 omslag
      - 1995 - 1998, 102; omslag
      - 1998 - 2002, 103; pak
    - Programma voor communautaire steun aan de landen van Midden- en Oost-Europa (Phare-programma), 1996 - 1998; 104; omslag
    - Wetgeving van Slowakije met betrekking tot faillissementen van bedrijven, 2000 - 2001; 105; omslag
    - Het voorbereiden van de totstandkoming en toepassing van het Memorandum of Understanding (MOU) tussen Nederland en Slowakije inzake Nederlandse Programma Samenwerking Oost-Europa (PSO)-Pre-accessie en Matra Pre-accessie Projects Programmes, 2000 - 2002; 106; pak
    - Samenwerking tussen de ministeries van Economische Zaken van Nederland en Slowakije, 2002; 107; omslag
  - Energie, C.3
    - Bouw van de kerncentrale Mochovce, 1994 - 1996; 108; pak
    - Slowaakse energieleveranciers en -producenten en het Slowaakse energiebeleid, 1994 - 1998; 109; pak
  - Infrastructuur, C.4
    - Deelname van Slowakije in de Donau-conventie met betrekking tot de afspraken van Slowakije met omringende buurlanden over het vervoer via de rivier de Donau, 1994 - 1998; 110; omslag
    - Handhaving en beëindiging door Nederland van het cabotageverbod van Estland, Letland, Litouwen, Tsjechië en Slowakije, opgenomen in het toetredingsverdrag tot de Europese Unie (EU), 2006 - 2008; 111; omslag
    - Gascrisis in Slowakije vanwege het gasconflict tussen Rusland en de Oekraïne, 2008 - 2010; 112; omslag
  - Milieu en ruimtelijke ordening, C.5
    - Aangelegenheden met betrekking tot de milieuhygiëne in Slowakije, 1994 - 1997; 113; pak
    - Samenwerking op het gebied van het milieubeleid en de totstandkoming en naleving van overeenkomsten en verdragen, 1997 - 1998; 114; pak
    - Het voeren van overleg met Slowakije over de invulling en naleving van de Activities Implemented Jointly (AIJ) en het uitwisselen van informatie hierover met het ministerie, 1999 - 2002; 115; omslag
    - Samenwerking tussen Nederland en Slowakije op het gebied van het milieu, 1999 - 2006; 116; pak
    - Rapport 'Partnership The Netherlands - Slovakia in de Environmental Field' in het kader van de samenwerking op milieugebied tussen beide landen, 2011; 117; deel
  - Openbare financiën, C.6
    - Maatregelen tot het vermijden van dubbele belasting tussen Nederland en Slowakije, 1993 - 2010; 118-119; 1 pak en 1 omslag
      - Protocol tot wijziging van de overeenkomst van 4 maart 1974 tot het vermijden van dubbele belasting met betrekking tot belastingen naar het inkomen en het vermogen 1993 - 1997, 118; omslag
        Nota bene: Bevat diskette, apart opgeborgen onder inventarisnummer 330
      - Verdrag ter voorkoming van dubbele belasting 2006 - 2010, 119; pak
  - Landbouw, C.7
    - Aangelegenheden met betrekking tot de landbouw in Slowakije, 1995 - 1997; 120; pak
    - Werkprogramma Nederland - Slowakije op landbouwgebied, 2000 - 2003; 121; omslag
    - Veterinaire samenwerking tussen Nederland en Slowakije, 2001; 122; omslag
- Pers- en Culturele Zaken (PCZ), D
  - Cultuur, D.1
    - Onderzoek naar de positie van de media in de voormalige communistische landen in Midden- en Oost-Europa, alsmede correspondentie over media-aangelegenheden, 1994 - 1998; 123-124; 1 pak en 1 omslag
      - Correspondentie 1994 - 1997, 123; pak
      - Bijlagen 1996 - 1998, 124; omslag
    - Het voorbereiden van de totstandkoming van het cultureel verdrag en het cultureel protocol tussen Nederland en Slowakije, 1994 - 2003; 125-128; 2 pakken en 2 omslagen
      - Algemeen 1994 - 1998, 125; pak
      - Algemeen 1998 - 1999, 126; pak
      - Algemeen 2000 - 2003, 127; omslag
      - Vergadering van de Gemengde Commissie Nederland-Slowakije van 21 en 22 november 1995 te Den Haag 1995, 128; omslag
    - Project Workshop of Tinker Techniques, georganiseerd door de Academy of Fine Arts and Design (VSVU) in samenwerking met de Academie voor Beeldende Vorming in Amsterdam, 1995; 129; omslag
    - Het inventariseren van het Rijkskunstbezit in de ambassade, 1998 - 2003; 130; omslag
    - Het beoordelen van subsidieverzoeken voor culturele activiteiten, alsmede het berichten over diverse cultuuraangelegenheden, 2003 - 2005; 131; pak
      Nota bene: Met foto's
  - Historie en cultureel erfgoed, D.2
    - Het organiseren van sinterklaasvieringen in Bratislava voor Nederlanders en Vlamingen, 2000 - 2006; 132; omslag
    - Activiteiten van de Dutch Jewish Humanitarian Fund in Slowakije, 2002 - 2003; 133; omslag
    - Belangen tussen Nederland en Slowakije met betrekking tot het historisch-cultureel erfgoed en de restitutie van kunstvoorwerpen, 2002 - 2007; 134-135; 2 omslagen
      - 2002 - 2003, 134; omslag
      - 2006 -2007, 135; omslag
  - Onderwijs, D.3
    - Samenwerking tussen Nederland en Slowakije op het gebied van het onderwijs, 2000 - 2004; 136; omslag
  - Religie, D.4
    - Kerken, kerkgenootschappen en de verhouding tussen kerk en staat in Slowakije, 1994 - 1999; 137; omslag
  - Voorlichting, D.5
    - Totstandkoming en aanpassing van voorlichtingsmateriaal ten aanzien van het beeld van Nederland in het buitenland, 1998 - 2002; 138; omslag
  - Projecten/programma's, D.6
    - Het uitvoeren van en toezicht houden op subsidiëringsprojecten in het kader van het Programma Kleine en Culturele Projecten (NON-ODA), 1999 - 2012; 139-149; 2 pakken en 9 omslagen
      Nota bene: NON-ODA: non official development aid
      - Gemeentelijke Samenwerking Toetredingslanden (GST) / Vereniging van Nederlandse Gemeenten (VNG) 1999 - 2008, 139; pak
      - Bijdrage Vakgroep Nederlanders / Comenius Universiteit 2003, 140; omslag
      - Draaiorgel 2004, 141; omslag
      - Concert of 4 Walls 2006, 142; omslag
      - Trio Uccellini 2006, 143; omslag
      - Exhibition of Bertien van Manen 2007, 144; pak
      - Remade in Holland / Culturele Week 2009 / Nederlands Danstheater in Slowakije / National Theatre II 2008 - 2009, 145; omslag
      - Straw-bale housing as an alternative for low-income communities 2008 - 2009, 146; omslag
      - Conference Public Institutions for Contemporary Arts. Issues and Models / 13 Kubikov 2010, 147; omslag
      - Cleveringa Lezing 2011 2011, 148; omslag
      - Denamit Design Days 2012, 149; omslag
    - Het uitvoeren van en toezicht houden op diverse subsidiëringsprojecten, 2000 - 2005; 150-151; 2 omslagen
      - Tourfilmfestival 2001 / Tourfilm Foundation 2000 - 2001, 150; omslag
      - Tiende internationale jazz-festival van Kosice 2004 - 2005, 151; omslag
- Politieke Zaken (PZ), E
  - Belangenbehartiging, E.01
    - Het bemiddelen en verslag doen inzake het bezoek van prins Henri van Luxemburg aan Slowakije op 26 en 27 februari 1997, 152; omslag
    - Het behartigen van de belangen van Luxemburg en het berichten inzake bezoeken van Luxemburgse regeringsleden aan Slowakije, 1997 - 2001; 153; omslag
    - Het assisteren van de ambassade van België in geval van eventualiteiten, 2006; 154; omslag
  - Bezoeken, E.02
    - Diverse wederzijdse bezoeken tussen Nederland en (Tsjecho)Slowakije en bezoeken van Nederland aan de buurlanden Tsjechië en Oostenrijk, 1991 - 1997; 155; omslag
    - Slowaakse bezoeken aan Nederland, 1996 - 2011; 156-158; 1 pak en 2 omslagen
      - Bezoek van president M. Kovacl van 12 - 13 november 1996 1996, 156; pak
      - Bezoeken van diverse Slowaakse vertegenwoordigers van de Europese Unie en het bezoek van de voorzitter van het Slowaakse parlement J. Migas van 5 juni 2000 1998 - 2001, 157; omslag
      - Bezoek van minister-president I. Radicova van 20 juni 2012 2011, 158; omslag
    - Het informeren van het ministerie inzake de richtlijnen van Slowakije met betrekking tot het ontvangen en begeleiden van buitenlandse bezoeken, 1998; 159; omslag
    - Het voorbereiden en nabeschouwen van Nederlandse bezoeken aan Slowakije, 1998 - 2006; 160-168; 5 pakken en 4 omslagen
      - Bezoek van de ambassadeur in algemene dienst (AMAD) aan Slowakije van 6 - 7 april 1998 1998, 160; pak
      - Bezoek van de Tweede Kamervoorzitter P. Bukman aan Slowakije van 8 - 10 maart 1998 1998, 161; omslag
      - Bezoek van minister-president W. Kok van 18 en 19 december 2000 1998 - 2001, 162; omslag
      - Bezoek van minister-president W. Kok van 18 en 19 december 2000 2000, 163; pak
      - Bezoek van minister-president W. Kok van 18 en 19 december 2000 (bijlage) 2000, 164; omslag
      - Bezoek van een Nederlandse handelsdelegatie, inclusief de staatssecretaris van Economische Zaken G. Ybema aan Slowakije van 28 - 30 oktober 2001 2000 - 2001, 165; pak
      - Bezoek van de minister van Defensie F.H.G. de Grave aan Slowakije van 19 - 20 juni 2001 2001 - 2002, 166; omslag
      - Bezoek van de minister van Buitenlandse Zaken B.R. Bot aan Slowakije op 20 december 2005 2005, 167; pak
      - Bezoeken van diverse secretarissen-generaal van het SG-Beraad van 29 - 31 januari 2006 aan Slowakije 2005 - 2006, 168; pak
  - Binnenlandse aangelegenheden, E.03
    - Samenstelling van de regering en het parlement van Slowakije, 1993 - 2010; 169-170; 2 omslagen
      - 1993 - 1997, 169; omslag
      - 2004 - 2010, 170; omslag
    - Totstandkoming en wijziging van wetgeving in Slowakije, alsmede informatieverstrekking aan de Tweede Kamer hierover, 1994 - 2002; 171-173; 2 pakken en 1 omslag
      - 1994 - 1996, 171; pak
      - 1997 - 2001, 172; omslag
      - 1997 - 2002, 173; pak
    - Binnenlandse politiek van Slowakije, 1994 - 2010; 174-181; 5 pakken en 3 omslagen
      - 1994 - 1995, 174; omslag
      - 1994 - 1996, 175; omslag
      - 1995 - 1996, 176; pak
      - 1997 - 1998, 177; omslag
      - 1999 - 2002, 178; pak
      - 1999 - 2003, 179; pak
      - 2004 - 2006, 180; pak
      - 2006 - 2010, 181; pak
    - Politieke partijen en binnenlandse politieke situatie in Slowakije, 1994 - 2010; 182-183; 2 omslagen
      - 1994 - 1997, 182; omslag
      - 1999 - 2010, 183; omslag
    - Periodieke overzichten van de belangrijkste nieuwsfeiten van Slowakije, 1995 - 2003; 184-189; 4 pakken en 2 omslagen
      - 1995 - 1998, 184; omslag
      - 1999, 185; pak
      - 2000, 186; omslag
      - 2001, 187; pak
      - 2002, 188; pak
      - 2003, 189; pak
    - Presidentsverkiezingen en de parlementaire verkiezingen in Slowakije in 1998, 190; pak
    - Werkzaamheden van de verkiezingswaarnemers bij de presidentsverkiezingen op 15 en 29 mei 1999, 191; omslag
    - Het bijwonen van een tweetal coördinatiebesprekingen over de bestrijding van corruptie, 2000 - 2009; 192; omslag
    - Lokale en parlementsverkiezingen in Slowakije in 2002, 193; omslag
    - Invoering van de Euro in Slowakije, 2002 - 2009; 194; omslag
    - Hervormingen van het pensioenstelsel van Slowakije, 2003 - 2004; 195; omslag
    - Presidentsverkiezingen in Slowakije in 2004, 196; omslag
    - Zorgen rondom de internetfilm Fitna van de heer G. Wilders, partijleider van de Partij voor de Vrijheid (PVV), 2008; 197; omslag
  - Buitenlandse politiek, E.04
    - Bilaterale betrekkingen van (Tsjecho)Slowakije met andere landen, 1992 - 2006; 198-205; 3 pakken en 5 omslagen
      - Benelux-landen 1993 - 2000, 198; pak
      - Irak 1998 - 2004, 199; omslag
      - Nederland, verdragsbetrekkingen 1992 - 1997, 200; omslag
      - Nederland, bilaterale ontmoetingen 1994 - 1998, 201; pak
      - Nederland, Memorandum of Understandings (MoU's) 1996 - 2006, 202; omslag
      - Nederland, bilaterale ontmoetingen 1999 - 2003, 203; omslag
      - Verenigd Koninkrijk 1995 - 1998, 204; omslag
      - Hongarije 1994 - 1997, 205; pak
    - Slowaakse opstelling jegens het Stabiliteitspact (Plan Balladur) van de Organisatie van Veiligheid en Samenwerking in Europa (OVSE), 1993 - 1996; 206-207; 2 pakken
      - 1993 - 1994, 206; pak
      - 1995 - 1996, 207; pak
    - Buitenlands beleid van Slowakije, 1993 - 2008; 208-210; 2 pakken en 1 omslag
      - 1993 - 1997, 208; pak
      - 1998 - 2000, 209; omslag
      - 1998 - 2008, 210; pak
    - Problematiek rondom het Tsjechisch - Hongaars stuwdammenproject Gabcikovo-Nagymaros, 1994 - 1997; 211; pak
    - Samenstelling en functioneren van het Slowaaks parlement en de betrekkingen met de Europese Unie, 1994 - 1998; 212; pak
    - Regiobeleidsdocument Midden-Europa, 1996 - 1997; 213; pak
    - Multilaterale betrekkingen van Slowakije, Polen, Tsjechië en Hongarije in het kader van de samenwerking van de Viségrad-landen, 1999 - 2002; 214; omslag
    - Voortbestaan van de Benes-decreten in Slowakije met betrekking tot de onteigening en verdrijving van Duitsers en Hongaren na de Tweede Wereldoorlog in het kader van de toetreding van Slowakije tot de Europese Unie (EU) en van de hierdoor ontstane gespannen onderlinge verhoudingen tussen Oost-Europese landen, 1999 - 2012; 215; pak
    - Samenwerking van het ministerie van Sociale Zaken en Werkgelegenheid (SZW) met Slowakije op het gebied van sociale aangelegenheden, 2000 - 2010; 216; pak
    - Bilaterale betrekkingen tussen Nederland en Slowakije inzake de samenwerking op het gebied van de politie en rampenbestrijding en de totstandkoming van Memorandums of Understanding (MOU), 2001 - 2007; 217; pak
    - Relatie van Slowakije met België, Nederland en Luxemburg in Benelux-verband in het kader van de toetreding van Slowakije tot de Europese Unie, 2002 - 2003; 218; omslag
    - Ontwikkelingssamenwerkingsbeleid van Slowakije, 2007 - 2012; 219; omslag
  - Criminaliteit, E.05
    - Bilaterale samenwerking met Slowakije op het gebied van misdaadbestrijding, politiesamenwerking en migratiepolitiek, 1995 - 2004; 220; pak
    - Aanpak van georganiseerde criminaliteit en criminaliteitbestrijding in Slowakije, 1999 - 2003; 221; omslag
    - Slowaakse en Nederlandse drugswetgeving, 2004 - 2005; 222; omslag
  - Internationaal recht, E.06
    - Juridische samenwerking tussen Nederland en Slowakije, 1993 - 1999; 223-224; 2 pakken
      - 1993 - 1997, 223; pak
      - 1996 - 1999, 224; pak
  - Projecten, E.07
    - Beleid en instructies met betrekking tot de organisatie van het Matra-KAP (Kleine Ambassade Projecten) Programma, 1993 - 1998; 225; pak
    - Het uitvoeren van en toezicht houden op diverse subsidiëringsprojecten in het kader van het Matra-KAP (Kleine Ambassade Projecten) programma, 1995 - 2006; 226-251; 12 pakken en 14 omslagen
      Nota bene: Het doel van het Matra-programma is de institutionalisering van democratische normen en waarden en de ontwikkeling van burgerschap in het kader van een transitieproces in landen in Midden- en Oost-Europa. Matra (Maatschappelijke Transitie) ondersteunt activiteiten die dit proces van verandering stimuleren
      - Institutional building for the development of Central and Eastern Europe NGO's volunteers 1995 - 1996, 226; pak
      - Civil Life 1996 - 1997, 227; omslag
      - Help Women Experiencing in the Family 1996 - 1997, 228; pak
      - Meandre Kamenisteho Potoka 1997 - 1998, 229; omslag
      - European Union - Our aim: yes or no? 1997 - 2000, 230; omslag
      - Volim teda som - I vote, that means I am 1998 - 1999, 231; pak
      - Violence against women - The problem of women's human rights 1999 - 2001, 232; pak
      - Implementation of the water framework directive in the Slovak Republic (Waterbeheer Hornad) 1999 - 2002, 233; pak
      - Slovak Small Print Run Publishing Project 1999 - 2003, 234; pak
      - Politieke Partijen Programma 2000, 235; omslag
      - Adept-courses 2000 - 2001, 236; pak
      - Improvement of the Quality of the Education (PEKVA) 2000 - 2001, 237; omslag
      - Implementation of national biosafety frameworks in the pre-accession countries of central and eastern europe / Institute of Microbiology of Slovak Academy of Sciences 2000 - 2003, 238; omslag
      - Freedom of Information Act in Slovakia / Slovak Legal Experts 2000 - 2005, 239; pak
      - Research and protection of wetlands of the podtatranska kotlina basis and surrounding mountains with the help of nature protection volunteers 2001 - 2003, 240; pak
      - Restauration Peatlands Zahorie Lowlands (West-Slovakia) - first stage 2001 - 2003, 241; omslag
      - Streetpaper Nota Bena 2001 - 2003, 242; omslag
      - Financiering afbouw opvangcentrum voor alcoholverslaafden / Stichting Hulp Oost-Europa 2002, 243; omslag
      - Opbouw van de Vakbibliotheek Nederlands te Bratislava 2002, 244; omslag
      - Promoting ecologically responsible leadership in Slovak industries, media, religion and politics 2002 - 2003, 245; omslag
      - Year of Tolerance in Cata 2002 - 2005, 246; omslag
      - Save the Great Bustard in Slovakia 2003 - 2004, 247; pak
      - Terminal station, please get off 2003 - 2004, 248; pak
      - Asylum clinic at Univerzita P.J. Safárika (UPJS) 2005 - 2006, 249; omslag
      - Matra Training fot European Cooperation (MTEC) / Academic Programme 2005 - 2006, 250; pak
      - International Human Rights Film Festival One World 2006 2006, 251; omslag
    - Het uitvoeren van en toezicht houden op diverse subsidiëringsprojecten, 2000 - 2006; 252-254; 1 pak en 2 omslagen
      - Colloquium on European law / The constitutional impact of enlargement at EU and national level 2000, 252; omslag
      - Slovak Fruit Marketing, chain approach / Agriment International BV 2000 - 2002, 253; pak
      - EU-Twinning Project Justitie / Technical Assistance in the Field of Police Training and Management 2000 - 2006, 254; omslag
    - Het uitvoeren van en toezicht houden op het project Profit Housing Sector in Slovakia / PRC Bouwcentrum International in het kader van het Matra Projecten Programma, 2001 - 2006; 255-256; 2 pakken
      - Projectvoorstel, correspondentie en voortgangsrapportages 1, 2 en 3 2001 - 2004, 255; pak
      - Voortgangsrapportages 4 en 5 en eindrapportage 2001 - 2006, 256; pak